【裁判字號】    99,易更,1
【裁判日期】    990226
【裁判案由】    石油管理法
【裁判全文】
臺灣板橋地方法院刑事判決               99年度易更字第1號
公  訴  人  臺灣板橋地方法院檢察署檢察官
被      告  丙○○
            甲○○
      原名張睿昇）住臺北縣三.
            乙○○
上列被告因違反石油管理法案件，經檢察官提起公訴（九十七年
度偵字第三二二四七號、第三二二四八號、第三二一五四號、九
十八年度偵字第五四一一號、第一七一五三號），經本院於中華
民國九十八年十月十二日以九十八年度易字第二０三四號就上列
被告為免訴判決後，經檢察官不服上訴於臺灣高等法院，後經該
院以九十八年度上易字第二八八六號撤銷原判決發回本院更行審
理，本院判決如下：
    主  文
丙○○犯如附表一編號一至七所示之罪，所處如附表一編號一至
七所示之刑。應執行有期徒刑陸月，如易科罰金，以新臺幣貳仟
元折算壹日。扣案如附表二編號一至七所示之物，均沒收。
甲○○犯如附表一編號三、四、六、七所示之罪，所處如附表一
編號三、四、六、七所示之刑。應執行拘役壹佰壹拾伍日，如易
科罰金，以新臺幣貳仟元折算壹日。扣案如附表二編號三、四、
六、七所示之物，均沒收。
乙○○共同違反石油管理法第十七條第一項之規定，經營汽油零
售業務而致生公共危險，處拘役肆拾日，如易科罰金，以新臺幣
貳仟元折算壹日。扣案如附表二編號一所示之物，均沒收。
    事  實
一、丙○○明知經營汽油之零售業務者，應向縣市主管機關申請
    核准設置加油站，設站完成並經縣市主管機關審查合格，報
    請中央主管機關核發加油站經營許可執照後，始得營業。竟
    意圖營利，未經主管機關許可，與一名真實姓名年籍不詳綽
    號「阿樹」之人（另經檢察官簽分偵辦，下稱「阿樹」）共
    同基於違反石油管理法之犯意，由「阿樹」以每月新臺幣（
    下同）一萬元至一萬五千元之代價僱用具有犯意聯絡之丙○○擔任名義負責人而共同經營汽油零售業務，並分別起意為
    下列行為：
  (一)於民國九十七年七月二日，以每日一千元之代價僱用具有同
    上違反石油管理法犯意聯絡之乙○○擔任司機負責載運、裝
    卸塑膠桶裝汽油工作，另以每日一千元之代價僱用具有同上
    違反石油管理法犯意聯絡之甲○○（此部分所涉違反石油管
    理法犯行，前經本院以九十七年度簡字第一００六０號判處
    拘役五十日確定）負責擔任加油工作，且於未設置任何安全
    維護設施之情況下，在臺北縣三重市重新橋下，共同經營汽
    油零售業務，以每公升二十八元之價格販售予不特定顧客以
    牟利，足以對往來車輛及附近民眾之人身、財產安全產生危
    害，而致生公共危險。嗣於同日下午五時三十分許，適有林
    政南駕駛車號647-CK號營業小客車、江銀座駕駛車號8531-G
    V 號自小貨車在前開地點加油，由臺北縣政府經濟發展局人
    員會同員警前往取締查獲，並扣得如附表二編號一所示之汽
    油一四八０公升（即二十公升儲油塑膠桶六十九桶、十公升
    儲油塑膠桶十桶等內裝之汽油量），上開裝置二十公升汽油
    之塑膠桶六十九桶、上開裝置十公升汽油之塑膠桶十桶。
  (二)於九十七年七月七日，以每日一千元之代價僱用具有同上違
    反石油管理法犯意聯絡之甲○○（此部分所涉違反石油管理
    法犯行，前經本院以九十七年度簡字第一００六０號判處拘
    役五十日確定）負責擔任加油工作，且於未設置任何安全維
    護設施之情況下，在臺北縣三重市重新橋下，共同經營汽油
    零售業務，以每公升二十八點五元之價格販售汽油予不特定
    顧客以牟利，足以對往來車輛及附近民眾之人身、財產安全
    產生危害，而致生公共危險。嗣於翌日凌晨零時五分許，適
    有謝忠貴駕駛車號756-DB號營業小客車在前開地點加油，由
    臺北縣政府經濟發展局人員會同員警前往取締查獲，並扣得
    如附表二編號二所示之汽油一０六０公升（即二十公升儲油
    塑膠桶五十二桶、十公升儲油塑膠桶二桶等內裝之汽油量）
    ，上開裝置二十公升汽油之塑膠桶五十二桶、上開裝置十公
    升汽油之塑膠桶二桶及四十個空桶。
  (三)於九十七年八月一日，以每日一千元之代價僱用具有同上違
    反石油管理法犯意聯絡之甲○○、李振華（此部分所涉違反
    石油管理法犯行，前經本院以九十八年度簡上字第一四０二
    號判處應執行拘役五十五日確定）負責擔任加油工作，於未
    設置任何安全維護設施之情況下，在臺北縣三重市重新橋下
    ，共同經營汽油零售業務，以每公升二十七元之價格銷售予
    不特定之人以牟利，足以對往來車輛及附近民眾之人身、財
    產安全產生危害，而致生公共危險。嗣於同日上午九時許，
    在前開處所等待顧客加油時，由臺北縣政府經濟發展局人員
    會同員警前往取締查獲，並扣得如附表二編號三所示之汽油
    一二九０公升（即二十公升儲油塑膠桶九十四桶、十公升儲
    油塑膠桶十一桶等內裝之汽油量），上開裝置二十公升汽油
    之塑膠桶九十四桶、上開裝置十公升汽油之塑膠桶十一桶。
  (四)於九十七年八月五日，以每日一千元之代價僱用具有同上違
    反石油管理法犯意聯絡之甲○○負責擔任加油工作，於未設
    置任何安全維護設施之情況下，在臺北縣三重市重新橋下，
    共同經營汽油零售業務，以每公升二十八元之價格販售予不
    特定顧客以牟利，足以對往來車輛及附近民眾之人身、財產
    安全產生危害，而致生公共危險。嗣於同日晚間十時許，在
    前開處所等待顧客加油時，由臺北縣政府經濟發展局人員會
    同員警前往取締查獲，並扣得如附表二編號四所示之汽油一
    二一０公升（即二十公升儲油塑膠桶五十七桶、十公升儲油
    塑膠桶七桶等內裝之汽油量），上開裝置二十公升汽油之塑
    膠桶五十七桶、上開裝置十公升汽油之塑膠桶七桶。
  (五)於九十七年九月四日，分別以每日一千元、三百元之代價僱
    用具有同上違反石油管理法犯意聯絡之彭建國（此部分所涉
    違反石油管理法犯行，前經本院以九十八年度簡字第七三一
    七號判處拘役四十日確定）、李振華（此部分所涉違反石油
    管理法犯行，前經本院以九十八年度簡上字第一四０二號判
    處應執行拘役五十五日確定）負責擔任加油工作，於未設置
    任何安全維護設施之情況下，在臺北縣三重市重新橋下，共
    同經營汽油零售業務，以每公升二十六元之價格銷售予不特
    定之人以牟利，足以對往來車輛及附近民眾之人身、財產安
    全產生危害，而致生公共危險。嗣於同日晚間七時十五分許
    ，適有葉國棟駕駛車號992-CB號營業小客車在前開地點加油
    ，由臺北縣政府經濟發展局人員會同員警前往取締查獲，並
    扣得如附表二編號五所示之汽油六四０公升（即二十公升儲
    油塑膠桶三十一桶、十公升儲油塑膠桶二桶等內裝之汽油量
    ），上開裝置二十公升汽油之塑膠桶三十一桶、上開裝置十
    公升汽油之塑膠桶二桶，以及十九個二十公升裝之空桶、六
    個十公升裝之空桶。
  (六)於九十七年九月二十四日，以每日一千元之代價僱用具有同
    上違反石油管理法犯意聯絡之甲○○負責擔任加油工作，於
    未設置任何安全維護設施之情況下，在臺北縣三重市重新橋
    下，共同經營汽油零售業務，以每公升二十四元之價格售予
    不特定之人以牟利，足以對往來車輛及附近民眾之人身、財
    產安全產生危害，而致生公共危險。嗣於同日下午四時三十
    分許，適有張有家駕駛車號HB-4696 號自用小貨車在前開地
    點加油，由臺北縣政府經濟發展局人員會同員警前往取締查
    獲，並扣得如附表二編號六所示之汽油六四０公升（即二十
    公升儲油塑膠桶二十七桶、十公升儲油塑膠桶十桶等內裝之
    汽油量），上開裝置二十公升汽油之塑膠桶二十七桶、上開
    裝置十公升汽油之塑膠桶十桶。
  (七)於九十七年九月三十日，以每日一千元之代價僱用具有同上
    違反石油管理法犯意聯絡之甲○○負責擔任加油工作，於未
    設置任何安全維護設施之情況，在臺北縣三重市重新橋下，
    共同經營汽油零售業務，以每公升二十四元之價格販售予不
    特定人以牟利，足以對往來車輛及附近民眾之人身、財產安
    全產生危害，而致生公共危險。嗣於同日下午五時許，適有
    簡士傑駕駛車號0602-EN 號自用小客車在前開地點加油，由
    臺北縣政府經濟發展局人員會同員警前往取締查獲，並扣得
    如附表二編號七所示之汽油五一０公升（即二十公升儲油塑
    膠桶二十六桶、十公升儲油塑膠桶七桶等內裝之汽油量），
    上開裝置二十公升汽油之塑膠桶二十六桶、上開裝置十公升
    汽油之塑膠桶七桶。
二、案經臺北縣政府經濟發展局函送臺灣板橋地方法院檢察署檢
    察官偵查起訴。
    理  由
壹、程序事項：
    被告丙○○、甲○○、乙○○所犯係死刑、無期徒刑或最輕
    本刑為三年以上有期徒刑以外之罪，亦非屬高等法院管轄第
    一審之案件，其三人於準備程序中就被訴事實為有罪之陳述
    ，經本院告知簡式審判程序之旨，並聽取公訴人及被告三人
    之意見後，經本院合議庭認為適宜，乃依刑事訴訟法第二百
    七十三條之一第一項規定，裁定由受命法官獨任進行簡式審
    判程序，先予敘明。
貳、實體事項：
一、上揭犯罪事實，業據被告丙○○、甲○○、乙○○於本院準
    備程序及審理中自白不諱，並經同案被告李振華、彭建國、
    證人林政南、江銀座、謝忠貴、葉國棟、張有家、簡士傑分
    別於警詢及偵查中陳述明確，並有臺北縣政府聯合稽查取締
    違法經營油品案件現場紀錄表、臺灣中油股份有限公司煉製
    研究所產品研究組檢驗報告、油品化驗判定表等件附卷可參
    。此外，復有於上揭犯罪事實一、(一)至(七)中扣案被告丙○○
    所有如附表二編號一至七所示之物品可資佐證。綜上所述，
    足認被告丙○○、甲○○、乙○○之自白均核與事實相符，
    應可採為論罪科刑之依據。從而，本件事證已臻明確，被告
    丙○○、甲○○、乙○○之犯行均洵堪認定，應予依法論科
    。
二、核被告丙○○就上揭犯罪事實一、(一)至(七)所為，各係犯石油
    管理法第四十條第三項之違反石油管理法第十七條第一項之
    規定，經營汽油零售業務而致生公共危險罪，共七罪；被告
    甲○○就上揭犯罪事實一、(三)、(四)、(六)、(七)所為，各係犯石
    油管理法第四十條第三項之違反石油管理法第十七條第一項
    之規定，經營汽油零售業務而致生公共危險罪，共四罪；被
    告乙○○就上揭犯罪事實一、(一)所為，係犯石油管理法第四
    十條第三項之違反石油管理法第十七條第一項之規定，經營
    汽油零售業務而致生公共危險罪。被告丙○○、甲○○、「
    阿樹」就上揭犯罪事實一、(一)、(二)、(三)、(四)、(六)、(七)之犯行
    ；被告丙○○、甲○○、乙○○、「阿樹」就上揭犯罪事實
    一、(一)之犯行；被告丙○○、甲○○、同案被告李振華、「
    阿樹」就上揭犯罪事實一、(三)之犯行；被告丙○○、同案被
    告彭建國、李振華、「阿樹」就上揭犯罪事實一、(五)之犯行
    ，各均具有犯意聯絡及行為分擔，各均為共同正犯。另按集
    合犯，除於客觀上須有反覆實行之多數犯罪行為，且各行為
    間，有一定程度之密切接近關係外，主觀上，該多數犯罪行
    為並須係出於行為人一個概括決意；倘該多數犯罪行為非出
    於一概括決意，依社會通念，不應評價為一罪，始符公平原
    則，即不能概認係集合犯而祇論以一罪；集合犯之行為人於
    實行犯罪之初，主觀上縱有持續多次實行犯罪之概括決意，
    然於遭司法警察（官）、檢察事務官或檢察官查獲之際，其
    對爾後將遭法院羈押或獲准具保，得否依其主觀上原有之決
    意，賡續實行集合犯罪之客觀行為，因失其自主性而無從預
    知，是其主觀上之概括決意與客觀上之集合行為，皆因遭查
    獲而中斷，縱依事後之客觀情況，行為人仍得以再度實行犯
    罪，亦與查獲前之犯罪行為間，已難謂係出於同一之概括決
    意；且犯行既已遭查獲，依社會通念，亦期其因此將自我檢
    束而不再犯，乃竟重蹈前非，自難以認應評價為一罪係屬適
    當（最高法院九十六年度台上字四四三二號判決意旨可資參
    照）。經查，被告丙○○、甲○○、乙○○等人共同經營汽
    油零售業務雖係營利性之反覆行為，惟均分別於九十七年七
    月二日、同年七月七日、同年八月一日、同年八月五日、同
    年九月四日、同年九月二十四日、同年九月三十日分別為警
    查獲，客觀上已難認為渠等於每次遭警查獲以後之各個再犯
    行為均可包括於一個集合犯之犯意內，而應個別評價始符公
    平原則（臺灣高等法院九十八年度上易字第二八八六號判決
    意旨參照），是被告丙○○上開七次犯行，被告甲○○上開
    四次犯行，各均犯意各別，應予分論併罰。爰審酌被告丙○○、甲○○、乙○○為求一己之利，於上開公眾往來地點，
    販賣可燃性、揮發性高之汽油，且未設置任何安全維護設施
    ，危害社會安全，惟念及其三人犯後均能坦承犯行，態度尚
    稱良好，及其三人犯罪之動機、目的、手段等一切情狀，分
    別量處如主文所示之刑，並各均諭知易科罰金之折算標準，
    以及被告丙○○、甲○○部分，各定其等應執行之刑與諭知
    易科罰金之折算標準。末按共同正犯因相互間利用他人之行
    為，以遂行其犯意之實現，本於責任共同之原則，有關沒收
    部分，對於共犯間供犯罪所用或預備所用之物，自均應為沒
    收之諭知。是本件中扣案如附表二編號一至七所示之扣案物
    品，均為共同正犯即被告丙○○所有供上揭各該犯行所用之
    物，爰均依刑法第三十八條第一項第二款之規定，均併予宣
    告沒收。
據上論斷，應依刑事訴訟法第二百七十三條之一第一項、第二百
九十九條第一項前段，石油管理法第十七條第一項、第四十條第
三項，刑法第十一條前段、第二十八條、第五十一條第五款、第
六款、第九款、第四十一條第一項前段、第三十八條第一項第二
款，判決如主文。
本案經檢察官蘇振文到庭執行職務。
中    華    民    國    99    年    2     月    26    日
                  刑事第六庭    法  官  林家賢
上列正本證明與原本無異。
如不服本判決，應於判決送達後十日內，向本院提出上訴書狀，
並應敘述具體理由；其未敘述上訴理由者，應於上訴期間屆滿後
二十日內向本院補提理由書（均須按他造當事人之人數附繕本）
「切勿逕送上級法院」。
                                書記官  林政良
中    華    民    國    99    年    2     月    26    日
┌─────────────────────────────┐
│附表一：                                                  │
├──┬─────────┬────────────────┤
│編號│犯 罪 事 實 內 容 │ 主  文                         │
├──┼─────────┼────────────────┤
│ 一 │如犯罪事實一、(一)所│丙○○共同違反石油管理法第十七條│
│    │示                │第一項之規定，經營汽油零售業務而│
│    │                  │致生公共危險，處有期徒刑貳月，如│
│    │                  │易科罰金，以新臺幣貳仟元折算壹日│
│    │                  │。扣案如附表二編號一所示之物，均│
│    │                  │沒收。                          │
├──┼─────────┼────────────────┤
│ 二 │如犯罪事實一、(二)所│丙○○共同違反石油管理法第十七條│
│    │示                │第一項之規定，經營汽油零售業務而│
│    │                  │致生公共危險，處有期徒刑貳月，如│
│    │                  │易科罰金，以新臺幣貳仟元折算壹日│
│    │                  │。扣案如附表二編號二所示之物，均│
│    │                  │沒收。                          │
├──┼─────────┼────────────────┤
│ 三 │如犯罪事實一、(三)所│丙○○共同違反石油管理法第十七條│
│    │示                │第一項之規定，經營汽油零售業務而│
│    │                  │致生公共危險，處有期徒刑貳月，如│
│    │                  │易科罰金，以新臺幣貳仟元折算壹日│
│    │                  │。扣案如附表二編號三所示之物，均│
│    │                  │沒收。                          │
│    │                  │甲○○共同違反石油管理法第十七條│
│    │                  │第一項之規定，經營汽油零售業務而│
│    │                  │致生公共危險，處拘役肆拾日，如易│
│    │                  │科罰金，以新臺幣貳仟元折算壹日。│
│    │                  │扣案如附表二編號三所示之物，均沒│
│    │                  │收。                            │
├──┼─────────┼────────────────┤
│ 四 │如犯罪事實一、(四)所│丙○○共同違反石油管理法第十七條│
│    │示                │第一項之規定，經營汽油零售業務而│
│    │                  │致生公共危險，處有期徒刑貳月，如│
│    │                  │易科罰金，以新臺幣貳仟元折算壹日│
│    │                  │。扣案如附表二編號四所示之物，均│
│    │                  │沒收。                          │
│    │                  │甲○○共同違反石油管理法第十七條│
│    │                  │第一項之規定，經營汽油零售業務而│
│    │                  │致生公共危險，處拘役肆拾日，如易│
│    │                  │科罰金，以新臺幣貳仟元折算壹日。│
│    │                  │扣案如附表二編號四所示之物，均沒│
│    │                  │收。                            │
├──┼─────────┼────────────────┤
│ 五 │如犯罪事實一、(五)所│丙○○共同違反石油管理法第十七條│
│    │示                │第一項之規定，經營汽油零售業務而│
│    │                  │致生公共危險，處有期徒刑貳月，如│
│    │                  │易科罰金，以新臺幣貳仟元折算壹日│
│    │                  │。扣案如附表二編號五所示之物，均│
│    │                  │沒收。                          │
├──┼─────────┼────────────────┤
│ 六 │如犯罪事實一、(六)所│丙○○共同違反石油管理法第十七條│
│    │示                │第一項之規定，經營汽油零售業務而│
│    │                  │致生公共危險，處有期徒刑貳月，如│
│    │                  │易科罰金，以新臺幣貳仟元折算壹日│
│    │                  │。扣案如附表二編號六所示之物，均│
│    │                  │沒收。                          │
│    │                  │甲○○共同違反石油管理法第十七條│
│    │                  │第一項之規定，經營汽油零售業務而│
│    │                  │致生公共危險，處拘役肆拾日，如易│
│    │                  │科罰金，以新臺幣貳仟元折算壹日。│
│    │                  │扣案如附表二編號六所示之物，均沒│
│    │                  │收。                            │
├──┼─────────┼────────────────┤
│ 七 │如犯罪事實一、(七)所│丙○○共同違反石油管理法第十七條│
│    │示                │第一項之規定，經營汽油零售業務而│
│    │                  │致生公共危險，處有期徒刑貳月，如│
│    │                  │易科罰金，以新臺幣貳仟元折算壹日│
│    │                  │。扣案如附表二編號七所示之物，均│
│    │                  │沒收。                          │
│    │                  │甲○○共同違反石油管理法第十七條│
│    │                  │第一項之規定，經營汽油零售業務而│
│    │                  │致生公共危險，處拘役肆拾日，如易│
│    │                  │科罰金，以新臺幣貳仟元折算壹日。│
│    │                  │扣案如附表二編號七所示之物，均沒│
│    │                  │收。                            │
└──┴─────────┴────────────────┘
┌─────────────────────────────┐
│附表二：                                                  │
├──┬─────────────────┬────────┤
│編號│        扣  案  物  品            │     備  註     │
├──┼─────────────────┼────────┤
│ 一 │汽油1480公升（即20公升儲油塑膠桶69│如犯罪事實一、(一)│
│    │桶、10公升儲油塑膠桶10桶等內裝之汽│所示之扣案物品  │
│    │油量），上開裝置20公升汽油之塑膠桶│                │
│    │69 桶 、上開裝置10公升汽油之塑膠桶│                │
│    │10桶                              │                │
├──┼─────────────────┼────────┤
│ 二 │汽油1060公升（即20公升儲油塑膠桶52│如犯罪事實一、(二)│
│    │桶、10公升儲油塑膠桶2 桶等內裝之汽│所示之扣案物品  │
│    │油量），上開裝置20公升汽油之塑膠桶│                │
│    │52 桶 、上開裝置10公升汽油之塑膠桶│                │
│    │2 桶及40個空桶                    │                │
├──┼─────────────────┼────────┤
│ 三 │汽油1290公升（即20公升儲油塑膠桶94│如犯罪事實一、(三)│
│    │桶、10公升儲油塑膠桶11桶等內裝之汽│所示之扣案物品  │
│    │油量），上開裝置20公升汽油之塑膠桶│                │
│    │94桶、上開裝置10公升汽油之塑膠桶11│                │
│    │桶                                │                │
├──┼─────────────────┼────────┤
│ 四 │汽油1210公升（即20公升儲油塑膠桶57│如犯罪事實一、(四)│
│    │桶、10公升儲油塑膠桶7 桶等內裝之汽│所示之扣案物品  │
│    │油量），上開裝置20公升汽油之塑膠桶│                │
│    │57 桶 、上開裝置10公升汽油之塑膠桶│                │
│    │7 桶                              │                │
├──┼─────────────────┼────────┤
│ 五 │汽油640 公升（即20公升儲油塑膠桶31│如犯罪事實一、(五)│
│    │桶、10公升儲油塑膠桶2 桶等內裝之汽│所示之扣案物品  │
│    │油量），上開裝置20公升汽油之塑膠桶│                │
│    │31 桶 、上開裝置10公升汽油之塑膠桶│                │
│    │2 桶，以及19個20公升裝之空桶、6 個│                │
│    │10公升裝之空桶                    │                │
├──┼─────────────────┼────────┤
│ 六 │汽油640 公升（即20公升儲油塑膠桶27│如犯罪事實一、(六)│
│    │桶、10公升儲油塑膠桶10桶等內裝之汽│所示之扣案物品  │
│    │油量），上開裝置20公升汽油之塑膠桶│                │
│    │27 桶 、上開裝置10公升汽油之塑膠桶│                │
│    │10桶                              │                │
├──┼─────────────────┼────────┤
│ 七 │汽油510 公升（即20公升儲油塑膠桶26│如犯罪事實一、(七)│
│    │桶、10公升儲油塑膠桶7 桶等內裝之汽│所示之扣案物品  │
│    │油量），上開裝置20公升汽油之塑膠桶│                │
│    │26 桶 、上開裝置10公升汽油之塑膠桶│                │
│    │7 桶                              │                │
└──┴─────────────────┴────────┘
附錄本判決論罪科刑法條：
石油管理法第十七條：
經營汽油、柴油或供車輛使用之液化石油氣之零售業務者，應設
置加油站、加氣站或漁船加油站。但石油煉製業，輸入業或汽、
柴油批發業供自用加儲油（氣）設施業者或非供車輛使用汽油或
柴油之零售，不在此限。
經營加油站、加氣站或漁船加油站業務者，應向直轄市、縣（市
）主管機關申請核准設站；設站完成並經直轄市、縣（市）主管
機關審查合格，報請中央主管機關核發加油站、加氣站或漁船加
油站經營許可執照後，始得營業。
前項加油站、加氣站、漁船加油站之用地及設置條件、設備、申
請程序、經營許可執照核發、換發及其他經營管理事項之規則，
由中央主管機關定之。
前項加油站、加氣站、漁船加油站經營許可執照之核發、換發及
其他經營管理事項，中央主管機關得授權直轄市、縣（市）主管
機關辦理。
經營加油站業者，應加入當地加油站商業同業公會。
石油管理法第四十條：
有下列各款情事之一者，處新臺幣一百萬元以上五百萬元以下罰
鍰：
一、違反第十六條第二項規定，未經登記而經營汽、柴油批發業
    務。
二、違反第十七條第一項或第二項規定，經營汽、柴油或供車輛
    使用之液化石油氣零售業務。
三、違反第十八條第一項規定，未經申請核准而設置自用加儲油
    （氣）設施。
四、違反第三十三條第一項規定，未經申請核准而設置儲油設備
    。前項供銷售或自用之石油製品及所使用之加儲油（氣）設
    施器具，沒入之。
有第一項各款情形之一而致生公共危險者，處二年以下有期徒刑
、拘役或科或併科新臺幣六十萬元以上三百萬元以下罰金。
法人犯前項之罪者，除處罰其行為負責人外，對該法人亦科以前
項之罰金。

司法院資訊處製作；財團法人民間司法改革基金會備份。
